臺灣桃園地方法院民事裁定
111年度司繼字第2104號
聲  請  人  郭淳頤律師

被  繼承人  楊錫銘(亡)


上列聲請人聲請酌定代管遺產之管理報酬費用事件，本院裁定如
下：
    主      文
聲請人管理被繼承人之遺產報酬合計為新臺幣伍萬元，由被繼承
人楊錫銘之遺產負擔。
聲請人管理被繼承人之遺產代墊費用合計為新臺幣參仟肆佰玖拾
參元，由被繼承人楊錫銘之遺產負擔。
聲請程序費用新臺幣壹仟元由被繼承人楊錫銘之遺產負擔。
    理      由
一、按遺產管理人得請求報酬，其數額由親屬會議按其勞力及其
    與被繼承人之關係酌定之；親屬會議不能召開或召開有困難
    時，依法應經親屬會議處理之事項，由有召集權人聲請法院
    處理之，民法第1183條、第1132條第2項前段規定甚明。次
    按，關於遺產管理、分割及執行遺囑之費用，由遺產中支付
    之，民法第1150條前段亦有明文。復按法院選任之遺產管理
    人之報酬，應按遺產管理人與被繼承人之關係、管理事務之
    繁簡、遺產狀況及其他情形斟酌定之，此觀民法第1183條與
    家事事件法第141條準用第153條規定甚明。末按遺產管理人
    應作成管理財產目錄，並應經公證人公證，其費用由被繼承
    人之財產負擔之，家事事件法第141條準用同法第148條規定
    。
二、本件聲請意旨略以：聲請人前經本院109年度司繼字第2927
    號民事裁定選任為被繼承人楊錫銘之遺產管理人，並於受選
    任後聲請公示催告、閱卷、搜尋遺產、查明存款餘額、辦理
    遺產稅申報手續、編製並公證遺產遺產清冊並已檢附相關文
    件（含繳付收據、餘額證明、國稅清冊、函詢銀行查調資料
    、通知可能的債權人提出權利證明主張權利等）等事宜，爰
    就聲請人擔任本件遺產管理人期間，處理前揭事務之繁簡與
    時間，以及搜尋遺產、查明及調取存款餘額證明等情狀，以
    及依法執行職務所支出之先行墊款、費用及報酬，請求核定
    代管被繼承人遺產之管理報酬及管理期間所墊付費用等語。
三、經查，本件聲請人主張其經本院109年度司繼字第2927號民
    事裁定選任為被繼承人楊錫銘之遺產管理人，並經本院109
    年度司繼字第2927號、110年司家催字第57號裁定對其大陸
    地區以外繼承人、債權人及受遺贈人為公示催告，且被繼承
    人所有彰化縣○○市○○段000○000地號土地經彰化地院民事執
    行處拍定，拍定金額新臺幣（下同）1,116,000元，業據聲
    請人提出彰化地方法院民事執行處公告影本為證，並經本院
    調閱前開卷宗查核屬實。茲本院審酌遺產管理人執行職務複
    雜之程度及其所進行之遺產管理工作內容，包括閱卷、公示
    催告、搜索被繼承人之遺產、編製遺產清冊與公證、申報遺
    產稅、被動收受強制執行程序之公文，多屬例行性之事務，
    又參以本件公示催告期間已滿，本件遺產管理時間至今已歷
    時1年多，而本件又無後續遺產須管理等一切情狀，暨聲請
    人擔任無人承認繼承遺產之遺產管理人，與財團法人法律扶
    助基金會律師同樣具有公益性質，依法扶酬金計付標準表，
    原則上每件訴訟案件約2至3萬元乙節，認本件核予遺產管理
    人之報酬以5萬元為適當。又聲請人主張於代管遺產期間，
    因管理遺產而墊付之費用（含聲請公示催告、閱卷費、公證
    費、戶籍謄本規費、郵資、交通費）總計3,493元乙節，業
    據聲請人提出單據影本在卷可稽，亦應予准許，爰裁定如主
    文。另本件聲請費1,000元，已另於首揭主文第三項中諭知
    ，併予敘明。
四、如不服本裁定應於送達後10日內向本院提出抗告狀，並應繳
    納抗告裁判費新臺幣1,000 元整。
中　　華　　民　　國　　111 　年　　12　　月　　5 　　日
                   家事法庭司法事務官　蔡淑蘭
以上正本係照原本作成。